【裁判字號】    98,易,654
【裁判日期】    980908
【裁判案由】    竊盜
【裁判全文】
臺灣屏東地方法院刑事判決               98年度易字第654號
公  訴  人  臺灣屏東地方法院檢察署檢察官
被      告  乙○○
指定辯護人  本院公設辯護人甲○○
上列被告因竊盜案件，經檢察官提起公訴（98年度偵字第3948號
），被告於本院準備程序就被訴事實為有罪之陳述，經合議庭裁
定由受命法官獨任進行簡式審判程序，並判決如下：
    主  文
乙○○攜帶兇器竊盜，處有期徒刑月；又攜帶兇器竊盜，處有
期徒刑月；又攜帶兇器竊盜，累犯，處有期徒刑柒月，扣案之
扳手壹支、鋸片支及鋼鋸壹支均沒收。應執行有期徒刑拾月，
上開扣案之扳手壹支、鋸片支及鋼鋸壹支均沒收。
    事  實
一、乙○○前因傷害案件，經本院以97年度簡字第922 號判決處
    有期徒刑2 月確定，於民國97年10月20日執行完畢。其竟意
    圖為自己不法之所有，基於竊盜之個別犯意，(一)於97年4 月
    26日17時許，持其所有且客觀上足對人之生命、身體、安全
    構成威脅，具有危險性而可供兇器使用之鋼鋸1 支（未據扣
    案），前往位於屏東縣潮州鎮○○路之林後農場，竊取臺灣
    糖業股份有限公司所有之鐵條3 公斤，得手後持往位於屏東
    縣潮州鎮○○路602 號之冠橫環保資源回收場售予不知情之
    員工，得款新臺幣（下同）600 元則花用完畢。(二)又於97年
    7 月15日18時許，持其所有且客觀上足對人之生命、身體、
    安全構成威脅，具有危險性而可供兇器使用之鋼鋸1 支（未
    據扣案），前往坐落屏東縣新埤鄉○○段94地號土地之南岸
    農場，竊取臺灣糖業股份有限公司所有、數量不詳之鐵條及
    鐵板，得手後持往上開冠橫環保資源回收場售予不知情之員
    工，得款800 元則花用完畢。(三)又於98年5 月24日11時許，
    持其所有且客觀上足對人之生命、身體、安全構成威脅，具
    有危險性而可供兇器使用之扳手1 支、鋸片3 支及鋼鋸1 支
    ，前往坐落屏東縣潮州鎮○○路○○路113 之4 地號土地，
    竊取許立經所有之電纜線1 段，得手後在附近工寮休憩時，
    旋因行跡可疑為警盤查，扣得前揭電纜線1 段（業經發還許
    立經之助理李堅榮）、扳手1 支、鋸片3 支及鋼鋸1 支，始
    悉上情。乙○○乃於前揭(一)、(二)犯罪事實未被有偵查犯罪職
    權之機關或公務員發覺前，主動向屏東縣政府警察局潮州分
    局警員自首犯行，嗣並接受裁判。
二、案經林後農場技術員邱志誠、南岸農場主任戴春興、李堅榮
    訴由屏東縣政府警察局潮州分局報告臺灣屏東地方法院檢察
    署檢察官偵查起訴。
    理  由
一、按簡式審判程式之證據調查，不受刑事訴訟法第159 條第1
    項所定：「被告以外之人於審判外之言詞或書面陳述，不得
    作為證據。」之限制，此見同法第273 條之2 規定甚明。是
    本件證人即告訴人邱志誠、戴春興、李堅榮於警詢時之陳述
    ，及證人李堅榮出具之贓物認領保管單，雖均屬被告以外之
    人於審判外所為之陳述，然依照前開法律規定，亦得作為證
    據，先予敘明。
二、上開犯罪事實(一)、(二)、(三)，業據被告乙○○坦承不諱，並經
    證人即告訴人邱志誠、戴春興、李堅榮於警詢時指述綦詳（
    見警卷第4 至9 頁），另有卷附之扣押筆錄暨扣押物品目錄
    表各1 份（見警卷第12至14頁）、贓物認領保管單1 紙（見
    警卷第15頁）、照片16張（見警卷第16至23頁）及扣案之扳
    手1 支、鋸片3 支、鋼鋸1 支可資佐證，俱徵被告前揭不利
    於己之自白與事實相符，其犯行均堪認定，應依法論科。
三、按刑法第321 條第1 項第3 款所稱「兇器」，其種類並無限
    制，凡客觀上足以對人之生命、身體、安全構成威脅，具有
    危險性之兇器均屬之，且只須行竊時攜帶此種具有危險性之
    兇器已足，並不以攜帶之初有行兇之意圖為必要（最高法院
    79年度臺上字第5253號判例參照）。查被告於犯罪事實(一)、
    (二)持以行竊之鋼鋸，雖未經扣案，惟既足以鋸斷鐵條、鐵板
    ，衡情應係以金屬製造，質地堅硬銳利且易於握取、運使，
    足以殺傷人之生命、身體，均為具有危險性之兇器；至被告
    於犯罪事實(三)持以行竊之扳手1 支、鋸片3 支及鋼鋸1 支，
    均屬以金屬製造，質地堅硬，造型多有銳角且易於握取、運
    使，有照片2 張在卷可佐（見警卷第23頁），亦足以殺傷人
    之生命、身體，而為具有危險性之兇器；是被告攜帶上開工
    具行竊，雖自始並無持以行兇之意圖，仍應該當攜帶兇器竊
    盜罪。核被告就犯罪事實(一)、(二)、(三)所為，均係犯刑法第32
    1 條第1 項第3 款之攜帶兇器竊盜罪。被告所犯上開3 罪，
    犯意各別，應予分論併罰。被告有如犯罪事實項下所載之前
    科紀錄，有臺灣高等法院被告前案紀錄表1 份附卷可稽，其
    於徒刑執行完畢後5 年內，故意再犯本案犯罪事實(三)之攜帶
    兇器竊盜罪，為累犯，應就此部分依刑法第47條第1 項規定
    加重其刑。又被告因犯罪事實(三)之犯行遭警查獲，即於警詢
    時主動向屏東縣政府警察局潮州分局偵查佐傅志雄坦認犯罪
    事實(一)、(二)之犯行一事，有被告之警詢及偵訊筆錄各1 份附
    卷可參（見警卷第1 至3 頁、偵卷第8 至9 頁），則被告於
    其犯罪事實(一)、(二)之犯行未為有偵查權限之機關或公務員知
    悉前，即向該管公務員自承犯罪，嗣並接受裁判，乃該當自
    首之要件，是依刑法第62條前段之規定減輕其刑。爰審酌被
    告不思循正途謀生，為謀取變賣之小利，屢次攜帶兇器竊取
    鐵條、鐵板、電纜線，損害他人之財產權，所為誠屬不該，
    惟其情節尚非重大，所獲利益亦微，犯後則坦認犯行，態度
    良好，暨其生活狀況、品行、智識程度等一切情狀，分別量
    處如主文所示之刑，並定其應執行之刑。扣案之扳手1 支、
    鋸片3 支及鋼鋸1 支，均屬被告所有而供其犯犯罪事實(三)之
    罪所用之物，業據被告自承在卷（見警卷第2 頁、偵卷第8
    頁、本院卷第26頁），應依刑法第38條第1 項第2 款諭知沒
    收；至被告於犯罪事實(一)、(二)持以行竊之鋼鋸1 支，雖衡情
    亦屬被告所有，惟既未扣案，為避免將來執行困難，故不另
    為沒收之諭知，附此敘明。
據上論斷，應依刑事訴訟法第273 條之1 第1 項、第299 條第1
項前段，刑法第321 條第1 項第3 款、第47條第1 項、第62條前
段、第38條第1 項第2 款、第51條第5 款，判決如主文。
本案經檢察官潘國威到庭執行職務。
中    華    民    國    98    年    9     月    8     日
                  刑事第三庭  法  官  李珮妤
以上正本證明與原本無異。
如不服本判決應於收受判決後10日內向本院提出上訴書狀，並應
敘述具體理由；其未敘述上訴理由者，應於上訴期間屆滿後20日
內向本院補提理由書（均須按他造當事人之人數附繕本）「切勿
逕送上級法院」。
中    華    民    國    98    年    9     月    8     日
                              書記官  劉淑蓉
附錄本案論罪科刑法條：
中華民國刑法第321條第1項第3款
犯竊盜罪而有左列情形之一者，處6 月以上、5 年以下有期徒刑
：
三  攜帶兇器而犯之者。


司法院資訊處製作；財團法人民間司法改革基金會備份。
